臺灣臺北地方法院刑事判決　　　　　　　96年度易字第1465號
公　訴　人　臺灣臺北地方法院檢察署檢察官
被　　　告　甲○○○
選任辯護人　吳俊儀律師
上列被告因竊盜案件，經檢察官提起公訴（96年度偵字第6548號）
，本院判決如下：
    主  文
甲○○○竊盜，處拘役拾日，如易科罰金，以新台幣壹仟元折算
壹日；減為拘役伍日，如易科罰金，以新台幣壹仟元折算壹日。
緩刑貳年。
    事  實
一、甲○○○意圖為自己不法之所有，於民國96年3 月14日下午
    3 時30分許，在家福股份有限公司臺北桂林分公司「家樂福
    賣場桂林店」（設臺北市○○區○○路1 號，下稱家福公司
    ）內，自商品架上取下價值約新台幣（下同）29元之家福牌
    指甲銼刀1 支，先拆開其塑膠包裝袋，取出該指甲銼刀使用
    後，繼而將空包裝袋放回商品架上，再將該指甲銼刀置於其
    隨身攜帶之黑色背包側邊口袋內而竊取之，得手後未經結帳
    即行離去，旋經該賣場安全人員乙○○、丙○○當場發覺後
    ，報警而查悉上情。
二、案經被害人家福公司臺北桂林分公司訴由臺北市政府警察局
    萬華分局報告臺灣臺北地方法院檢察署檢察官偵查起訴。
    理  由
一、訊據被告甲○○○固坦承確曾於96年3月14日下午3時30分許
    在家福公司消費購物，並將未結帳之指甲銼刀1 支插入自己
    所背皮包即離開該公司等情，惟矢口否認有何竊盜之犯行，
    辯稱：家福公司開幕未及一年，因在伊住家之附近，伊即時
    常前往該公司消費，案發當日亦在該公司購買2,036 元之日
    常用品，且伊如有竊盜之犯意，大可將小小之指甲銼刀放入
    皮包內，而不會插在皮包包外沿外觀即可見之側邊口袋內，
    顯見伊可能係年老失億所致，並無竊取區區29元之指甲銼刀
    之犯意云云。
二、經查：
  (一)證人即在家福公司現場負責安全監視之乙○○，業於本院審
    理時結證稱：「（問：你在家樂福公司擔任何職務？）（答
    ：我是負責安全監視員，我負責監看客人有無偷東西，有無
    未結帳之情形，是在現場巡視。）（問：本件你發現被告行
    竊過程為何？）（答：我看見被告在拆現場架上之銼刀，他
    在現場戳指甲之後，就將銼刀放入她包包內旁邊側袋內，然
    後再將包裝放回原來的架上，我一路跟她到收銀線，發現她
    沒有把銼刀拿出來結帳，我就報告給助理丙○○，他是我們
    安全課的負責安全助理。）（問：你剛才看到被告在拆包裝
    及試用之過程，你與被告之距離？）（答：約有4、5公尺。
    ）（問：你剛才說跟被告到收銀線，被告有無購買其他東西
    有結帳？）（答：他有購買其他物品，有拿出來結帳。）（
    問：你發現被告偷竊的過程，有無發現被告清神異常情形？
    ）（答：沒有。）（問：剛才你說被告拆包裝、試用及放進
    包包內的過程，時間多久？）（答：約3、4分鐘。）... （
    問：你們擺放銼刀是在家樂福賣場何樓？）（答：是在二樓
    。）（問：收銀櫃於何樓？）（答：在三樓。）（問：你看
    到被告拿銼刀後，被告有無在三樓或二樓其他櫃位購買其他
    東西？）（答：有。）」（本院卷第13、14頁），核與證人
    即家福公司安全課員工、當時負責向被告詢問之丙○○於警
    詢時供稱之情節相符（偵卷第21-23 頁）。而由監視器翻拍
    照片及現場查獲被告插放指甲銼刀皮包之照片（偵卷第45-4
    8、29-31頁），亦可見被告當時確曾在家福公司二樓擺放指
    甲銼刀之商品區域出現，證人乙○○隨後亦在被告所在位置
    之附近監視，且被告確曾將一支未以包裝袋包裝之指甲銼刀
    插放在自己所背黑色皮包之側邊口袋上。綜此，由前述證人
    證詞及照片等證物，顯見被告確曾在家福公司二樓處，將該
    公司所販售之商品即一支指甲銼刀拆開其包裝袋，持之試用
    後，將該包裝袋放回商品架上，至於該指甲銼刀則插放於被
    告所背皮包之側邊口袋上，嗣後被告將推車內所購商品推往
    結帳櫃臺結帳時，並未將該指甲銼刀一併結帳，即行離去。
  (二)被告雖辯稱如有竊盜之犯意，大可將小小之指甲銼刀放入皮
    包內，而不會插在皮包外沿外觀即可見之側邊口袋內，顯見
    伊可能係年老失憶所致云云。惟查，被告雖年已65歲，但於
    本院審理時除對於何以將該指甲銼刀放於皮包外袋無從回答
    外，對於當日之其餘購物情節均供述甚詳，即難稱係年老失
    憶所致。況被告係將指甲銼刀自包裝袋拆開而試用後，將包
    裝袋放回原商品架上，而將指甲銼刀插入自己所背皮包之側
    邊口袋上，亦即依其分別二個動作之情形觀之，亦難稱係年
    老失憶所致，而係有意將該指甲銼刀據為己有，顯見被告有
    為自己不法所有之意圖甚明。
  (三)綜上所述，由證人乙○○、丙○○之證稱、被告之供稱，以
    及監視器翻拍照片、指甲銼刀與皮包之照片等證物，足證被
    告確有竊盜之犯行甚明，被告所辯無非係卸責之詞，不足採
    信。是本件事證明確，被告犯行堪以認定。
三、核被告所為，係犯刑法第320條第1項之普通竊盜罪。爰審酌
    ：(一)被告係大學畢業之學歷，從公職退休，智識程度高於同
    年齡之一般人；(二)被告從未有前科犯行，素行良好，年已65
    歲，係因一時貪圖小利，始公然徒手竊取家福公司內商品之
    犯罪動機與手段；(三)被告所竊物品為指甲銼刀，價值僅29元
    ，且已經被害人領回，對被害人造成之損害輕微；(四)被告犯
    後雖否認犯行，但已與被害人達成和解（此有和解書一份在
    卷可證，本院卷第25頁），係因所為危害輕微之犯行遭人揭
    發，一時受窘，始未能坦承犯行，難稱無悔意之態度等一切
    情狀，量處如主文所示之刑，並諭知易科罰金之折算標準。
    又本件被告犯罪時間在96年4 月24日以前，且非中華民國96
    年罪犯減刑條例第3條第1項所定不予減刑之罪，則依該條例
    第2條第1項第3款、第7條之減刑規定，應減其宣告刑二分之
    一。末查被告前未曾受任何刑之宣告，此有臺灣高等法院被
    告全國前案紀錄表在卷可憑，其因一時失慮而誤罹刑典，經
    此刑之宣告後，應知所警惕而無再犯之虞，而公訴人亦同意
    予以被告緩刑之宣告，本院斟酌上開各情，因認前揭所宣告
    之刑，以暫不執行為適當，爰予宣告緩刑2年，以啟自新。
據上論斷，應依刑事訴訟法第299條第1項前段，刑法第320條第1
項、第41條第1 項前段、第74條第1項第1款，中華民國96年罪犯
減刑條例第2條第1項第3款、第7條、第9條，刑法施行法第1條之
1，判決如主文。
本案經檢察官楊碧瑛到庭執行職務。
中　　華　　民　　國　　96　　年　　7 　　月　　23　　日
　　　　　　　　　      刑事第六庭    法　官　林孟皇
本正本證明與原本無異。
如不服本判決，應於判決送達後10日內向本院提出上訴狀（應抄
附繕本）。告訴人或被害人如對於本判決不服者，應具備理由請
求檢察官上訴，其上訴期間之計算係以檢察官收受判決正本之日
期為準。
中　　華　　民　　國　　96　　年　　7 　　月　　23　　日
      　　　　　　　　　　　　　　　　書記官　宋德華
附錄本案論罪科刑法條全文：
中華民國刑法第320條（普通竊盜罪、竊佔罪）
意圖為自己或第三人不法之所有，而竊取他人之動產者，為竊盜
罪，處五年以下有期徒刑、拘役或五百元以下罰金。
意圖為自己或第三人不法之利益，而竊佔他人之不動產者，依前
項之規定處斷。
前二項之未遂犯罰之。
